# 一般风险准备的计提范围

提问人：bestxulin 时间：2018-05-09 09:41:03
按要求，一般风险准备按期末风险资产的1.5%计提，但文件中指出的风险资产不包括买入返售金融资产，其实这 个也是风险资产吧，计提要包括这个吗？

回答人：chenyiwei
个人理解，根据《金融企业准备金计提管理办法》第四条：“金融企业承担风险和损失的资产应计提准备金，具体包括发放贷款和垫款、可供出售类金融资产、持有至到期投资、长期股权投资、存放同业、拆出资金、抵债资产、其他应收款项等”。其中“等”字表明并非穷举，也可包含主帖所说的买入返售金融资产等其他承担信用风险的资产。